# 请教陈版--建筑合同下，应收账款与工程结算的问题

提问人：王煎饼 时间：2020-09-17 10:33:00
请假陈版，新收入准则下，建筑施工合同下
（http://kjs.mof.gov.cn/zt/kjzzss/srzzzq/srzzyy/201812/P020181213509947447728.pdf），出现同一客户，应收账款有余额、合同负债（合同结算与合同结转的差额，也有可能按照合同资产列示）也有余额，这情况下，合同负债与应收账款不需要抵消吗？单独进行报表列示吗？

回答人：chenyiwei
应收账款本身是一项无条件（仅取决于时间流逝）的收款权利，属于金融资产，因此其与不属于金融负债的合同负债之间一般不做抵销列报。如果要抵销列报的，应参考《企业会计准则第 37 号——金融工具列报》第五章关于金融资产、金融负债抵销列报应满足条件的规定。